臺灣士林地方法院刑事判決　　　　　　 93年度簡上字第179號
上　訴　人
即　被　告　甲○○
選任辯護人　錢裕國　　律師
上列被告因違反商標法案件，對本院士林簡易庭中華民國93年11
月10日93年度士簡字第1419號刑事簡易判決（聲請簡易判決處刑
案號：臺灣士林地方法院檢察署93年度偵字第8171號）不服，提
起上訴，暨檢察官移請併案審理（臺灣板橋地方法院檢察署93年
度偵字第18240 號），本院管轄之第二審合議庭判決如下：
    主  文
原判決撤銷。
甲○○連續未得商標權人同意，於同一商品，使用相同之註冊商
標，處有期徒刑柒月，緩刑參年。
如附表二、三所示之物均沒收。
    事實及理由
一、本案犯罪事實、證據及理由除引用第一審判決書之記載外，
    另更正或補充：(一)甲○○明知如附表一所示之商標圖樣，分
    別經利檬企業有限公司（以下簡稱利檬公司）及日商精工愛
    普生公司（嗣於90年4 月1 日起授權予臺灣愛普生科技股份
    有限公司，以下簡稱愛普生公司），向經濟部智慧財產局申
    請註冊登記，取得商標權，且均在商標權期間內，指定使用
    於列表機用墨水匣、碳粉匣，電腦印表機、文字處理機、傳
    真機及影印機用之墨水匣．．．．等商品（商標圖樣、商標
    權期間、商標註冊號數及指定使用商品均如附表一所示）。
    (二)乃竟基於未得商標權人同意，於同一商品，使用相同之註
    冊商標之概括犯意，先於92年3 月4 日（起訴書誤為93年3
    月4 日，應予更正），在新竹市○○路○段200 號及桃園縣
    中壢市○○路389 號1 樓之門市，於同一墨水匣商品之平面
    文宣及廣告看板上，使用相同如附表一編號一所示之利檬公
    司上開註冊商標。(三)甲○○承續前揭之概括犯意，自92年8
    月中旬某日起，委託位於桃園縣中壢市○○路287 號不知情
    之「群登印刷廠」，於同一墨水匣商品使用之外包裝盒上，
    印製使用相同如附表一編號二所示之愛普生公司上開註冊商
    標，並以每個新臺幣（下同）300 元不等之價格，將該墨水
    匣（含外包裝）以網路訂購等方式，販售予不特定之顧客牟
    利。嗣於93年4 月23日下午1 時許，為警在臺北縣三重市○
    ○路○ 段609 巷20號10樓之9 搜索查獲，並扣得如附表三所
    示相同商標圖樣之仿冒墨水匣及外包裝盒。
二、上揭事實，均據上訴人於本院審理時供認不諱（本院94年3
    月10日準備程序筆錄、同年4 月18日審判筆錄），其中移送
    併辦部分，業經商標權人愛普生公司代理人蕭彩綾律師指訴
    在卷，而如附表一編號二所示之商標圖樣，係愛普生公司向
    經濟部智慧財產局申請註冊，而取得於附表一編號二所示之
    商標權期間內，指定使用於如附表一編號二所示商品之商標
    權，有經濟部智慧財產局商標註冊證影本1 紙在卷可按，此
    外併有扣案仿冒之墨水匣2556個、空包裝盒9214個、報價單
    、賣價準則、統一發票、現場擺設圖及查獲照片多幀、營利
    事業登記證影本等件在卷可資佐證。且本件仿冒之商品墨水
    匣，於偵查中送請愛普生公司鑑驗，認並非該公司所製造或
    銷售，確為仿品無誤，亦有該公司出具之鑑定書1 件附卷可
    參。又被告所販賣上開仿冒之墨水匣，分別在其外包裝盒上
    ，有相同如附表一編號二之商標圖樣，亦經本院履勘屬實，
    制有勘驗筆錄1 紙可考，是被告所販賣墨水匣之商標顯與商
    標權人註冊之商標相同無訛。本件事證已臻明確，被告犯行
    洵堪認定。
三、核上訴人所為，係犯商標法第81條第1 款之罪，其先後2 次
    犯行，時間緊接，犯罪構成要件相同，且均係於墨水匣之商
    品不法使用他人商標圖樣，顯係基於概括犯意反覆而為，應
    依連續犯之規定論以一罪，並依法加重其刑。上訴人明知為
    未得商標權人同意，於同一商品，使用相同之註冊商標商品
    而販賣之低度行為，應為高度之未得商標權人同意，於同一
    商品，使用相同之註冊商標罪吸收，不另論罪（併辦部分）
    。原審以上訴人罪證明確予以論罪科刑，固非無見，惟其就
    檢察官移請併案審理部分未及審酌，自有未合，上訴意旨認
    量刑過重等情，雖無理由，然原判決既有前揭可議之處，即
    無可維持，應由本院撤銷改判。爰審酌上訴人並無前科，平
    日素行良好，其犯罪之動機、目的、手段、所生危害，犯後
    尚知坦承犯行，態度良好等一切情狀，量處如主文所示之刑
    ，以資懲儆。末查，上訴人前未曾受有期徒刑以上刑之宣告
    ，有臺灣高等法院被告全國前案紀錄表1 件在卷可憑，其因
    一時失慮，致罹刑典，犯後坦承犯行，深表悔意，經此偵審
    程序，並經科刑判決，應知警惕而無再犯之虞，本院因認所
    宣告之刑以暫不執行為適當，爰併予宣告緩刑3 年，以勵自
    新，併觀後效。
四、如附表二、三所示之物，係上訴人犯商標法第81條之罪所陳
    列、販賣之物，不問屬於上訴人與否，均應依商標法第83條
    之規定諭知沒收。
據上論斷，應依刑事訴訟法第455 條之1 第1 項、第3 項、第36
9 條第1 項前段、第364 條、第373 條、第299 條第1 項前段，
商標法第81條第1 款、第83條，刑法第11條、第56條、第74條第
1 款，判決如主文。
本案經檢察官王巧玲到庭執行職務
中　　華　　民　　國　　94　　年　　5 　　月　　 6　　日
                  臺灣士林地方法院刑事第5庭
                      審判長法  官  洪英花
                            法  官  李昆霖
                            法  官  朱光仁
以上正本證明與原本無異。
本件不得上訴。
                            書記官  劉政惠
中　　華　　民　　國　　94　　年　　5 　　月　　10　　日
附錄本案論罪科刑法條之依據：
商標法第81條第1款
未得商標權人或團體商標權人同意，有下列情形之一者，處三年
以下有期徒刑、拘役或科或併科新臺幣20萬元以下罰金：
  一、於同一商品或服務，使用相同之註冊商標或團體商標者。
